【裁判字號】    99,裁,3292
【裁判日期】    991209
【裁判案由】    遺產稅
【裁判全文】
最  高  行  政  法  院  裁  定
                                      99年度裁字第3292號
上  訴  人  鄭文一
被 上訴 人  財政部臺北市國稅局
代  表  人  凌忠嫄
上列當事人間遺產稅事件，上訴人對於中華民國99年8月6日臺北
高等行政法院99年度簡字第66號判決，提起上訴，本院裁定如下
：
    主  文
上訴駁回。
上訴審訴訟費用由上訴人負擔。
    理  由
一、按對於適用簡易程序之裁判提起上訴或抗告，須經本院許可
    ，且該許可以訴訟事件所涉及之法律見解具有原則性者為限
    ，行政訴訟法第235條定有明文。所謂法律見解具有原則性
    者，係指該事件涉及之法律問題意義重大，而有加以闡釋必
    要之情形而言，非以其對於該訴訟當事人之勝敗有無決定性
    之影響為斷。例如原裁判所適用之行政命令有牴觸法律之虞
    ，或高等行政法院就同類事件所表示之法律見解存在歧異，
    或與本院向來之見解互相牴觸，有由本院確認或統一法律上
    意見之必要等情形屬之。
二、緣上訴人之父鄭高友於民國93年1月11日死亡，繼承人申報
    遺產稅，經被上訴人核定遺產總額新臺幣（下同）27,998,2
    05元，遺產淨額15,198,205元，應納稅額2,708,407元，限
    繳期間因更正展延至95年7月10日止。上訴人不服，就遺產
    總額－土地及房屋等2項，申請復查，獲追減遺產總額－房
    屋價值45,400元，准予變更核定遺產淨額為15,152,805元，
    應納稅額2,693,425元，並依法加計自95年7月11日至96年8
    月1日止共387天之利息計60,685元（2,693,425元×2.125%
    ×387天÷365天），改訂限繳期間自96年8月11日至96年10
    月10日止，一併發單補徵。上訴人仍不服（於提起訴願期間
    －96年10月12日已繳納半數稅款1,346,713元在案），循序
    提起訴願、行政訴訟、上訴及抗告，均遭駁回，全案遂告確
    定。被上訴人乃就行政救濟確定之應納稅額2,693,425元，
    依法加計自95年7月11日至98年2月1日止共936天之利息計10
    3,728元（分別為尚未繳納之半數稅款部分：1,346,712元×
    2.125%×936天÷365天＝73,386元及提起訴願期間已繳納之
    半數稅款部分：1,346,713元×2.125%×387天÷365天＝30,
    342元），另訂限繳期間自98年4月16日至98年6月25日止，
    一併發單補徵。上訴人不服，主張本件行政救濟加計利息期
    間之計算，應以復查決定改訂限繳日期（96年10月10日）之
    次日起算，被上訴人以95年7月11日為計息起日顯然有誤，
    申請復查，經被上訴人以98年8月13日財北國稅法二字第098
    0215927號復查決定書駁回（下稱原處分），上訴人不服，
    循序提起行政訴訟，復對原審法院適用簡易程序判決不服，
    提起上訴。
三、上訴意旨雖主張：上訴人申報遺產稅提出臺北市○○區○○
    街臨188之3號之2樓建物，及坐落於臺北市○○區○○段567
    、567地號2筆土地，該567地號土地僅17平方公尺，房屋面
    積不可能為89.4平方公尺，遺產價額亦不應為71,200元，被
    上訴人未盡職責扣減，上訴人於95年7月10日申請復查，被
    上訴人96年8月2日始復查決定認有理由，而追減45,400元，
    延誤期間不應計算60,685元之利息，又因違章占用，依法應
    可再追減土地價值611,121元等語。然核其上訴理由，仍執
    與起訴意旨雷同且經原判決不採之陳詞，及持其主觀歧異之
    見解，指摘原判決為不當，或就原課稅處分再為爭執，並未
    指明本事件所涉及之法律問題有何意義重大而有加以闡釋必
    要之情形，自難謂其訴訟事件所涉及之法律見解具有原則性
    之情事。依首開規定及說明，其上訴不應許可，應予駁回。
四、依行政訴訟法第249條第1項前段、第104條、民事訴訟法第9
    5條、第78條，裁定如主文。
中    華    民    國    99    年    12    月    9     日
                    最高行政法院第六庭
                        審判長法官  藍  獻  林
                              法官  鄭  小  康
                              法官  廖  宏  明
                              法官  姜  素  娥
                              法官  林  文  舟

以  上  正  本  證  明  與  原  本  無  異
中    華    民    國    99    年    12    月    13    日
                              書記官  邱  彰  德

司法院資訊處製作；財團法人民間司法改革基金會備份。
